<!DOCTYPE html PUBLIC "-//W3C//DTD XHTML 1.0 Transitional//EN" "http://www.w3.org/TR/xhtml1/DTD/xhtml1-transitional.dtd">
<html xmlns="http://www.w3.org/1999/xhtml">
<head>
	<meta http-equiv="Content-Type" content="text/html; charset=iso-8859-1" />
	<title>Ymmärrä suomea</title>
	<style type="text/css" media="all">@import "css/styles.css";</style>
	<script type="text/javascript" src="swfobject.js"></script>
</head>
<body class="font-medium">
	<div id="main-wrapper">
		<div id="topbar"></div>
		<div id="main-menu">
			<table cellspacing="0" cellpadding="0" border="0" class="add-links"><tr>
				<td class="item"><img class="raquo" src="i/raquo.gif" alt="" height="7" width="4" /><a href="/ymmarra/index.php?moduli=sanakirja">Sanakirja</a></td>
				<td class="item"><img class="raquo" src="i/raquo.gif" alt="" height="7" width="4" /><a href="/ymmarra/index.php?moduli=verbit">Verbiluettelo</a></td>
				<td class="item"><img class="raquo" src="i/raquo.gif" alt="" height="7" width="4" /><a href="/ymmarra/index.php?moduli=kielioppi">Kielioppi</a></td>
			</tr></table>
			<table cellspacing="0" cellpadding="0" border="0"><tr>
				<td class="item"><img class="raquo" src="i/raquo.gif" alt="" height="7" width="4" /><a href="/ymmarra/index.php">Etusivu</a></td>
				<td class="item"><img class="raquo" src="i/raquo.gif" alt="" height="7" width="4" /><a href="/ymmarra/index.php?moduli=tekstit">Lukutekstit</a></td>
			</tr></table>
		</div>
		<div id="content">
			<table cellspacing="0" cellpadding="0" border="0" id="content-wrapper"><tr>
				<td>
					<div id="left-menu">
												<div class="header-verb"><span>Verbit</span></div>
						<div class="menu">
								<div class="init"><a href="/ymmarra/index.php?moduli=verbit&kirjain=a">A</a></div>
								<div class="init"><a href="/ymmarra/index.php?moduli=verbit&kirjain=e">E</a></div>
								<div class="init"><a href="/ymmarra/index.php?moduli=verbit&kirjain=h">H</a></div>
								<div class="init"><a href="/ymmarra/index.php?moduli=verbit&kirjain=i">I</a></div>
								<div class="init"><a href="/ymmarra/index.php?moduli=verbit&kirjain=j">J</a></div>
								<div class="init"><a href="/ymmarra/index.php?moduli=verbit&kirjain=k">K</a></div>
								<div class="init"><a href="/ymmarra/index.php?moduli=verbit&kirjain=l">L</a></div>
								<div class="init"><a href="/ymmarra/index.php?moduli=verbit&kirjain=m">M</a></div>
								<div class="init"><a href="/ymmarra/index.php?moduli=verbit&kirjain=n">N</a></div>
								<div class="init"><a href="/ymmarra/index.php?moduli=verbit&kirjain=o">O</a></div>
								<div class="init"><a href="/ymmarra/index.php?moduli=verbit&kirjain=p">P</a></div>
								<div class="init"><a href="/ymmarra/index.php?moduli=verbit&kirjain=r">R</a></div>
								<div class="init"><a href="/ymmarra/index.php?moduli=verbit&kirjain=s">S</a></div>
								<div class="init"><a href="/ymmarra/index.php?moduli=verbit&kirjain=t">T</a></div>
								<div class="init"><a href="/ymmarra/index.php?moduli=verbit&kirjain=u">U</a></div>
								<div class="init"><a href="/ymmarra/index.php?moduli=verbit&kirjain=v">V</a></div>
								<div class="init"><a href="/ymmarra/index.php?moduli=verbit&kirjain=y">Y</a></div>
								<div class="init"><a href="/ymmarra/index.php?moduli=verbit&kirjain=Ä">Ä</a></div>
						</div>					</div>
				</td>
				<td>
					<div id="main-content">
						<div id="path">
							<a href=".">Etusivu</a> &gt; <a href="/ymmarra/index.php?moduli=verbit&kirjain=H">H</a>						</div>
													<h1>HÄIRITÄ</h1>
						<table cellspacing="0" cellpadding="0" border="0">
							<tr>
								<td colspan="2" style="padding-bottom:10px;"><strong>Aktiivin indikatiivi</strong></td>
							</tr>
							<tr>
								<td><pre>PREESENS                   
minä     häiritsen         
sinä     häiritset         
hän      häiritsee         
me       häiritsemme       
te       häiritsette       
he       häiritsevät       

PASSIIVI
         häiritään         

IMPERFEKTI                 
         häiritsin         
         häiritsit         
         häiritsi          
         häiritsimme       
         häiritsitte       
         häiritsivät       

PASSIIVI
         häirittiin        

PERFEKTI
olen     häirinnyt         
olet     häirinnyt         
on       häirinnyt         
olemme   häirinneet        
olette   häirinneet        
ovat     häirinneet        

PASSIIVI
on       häiritty          

PLUSKVAMPERFEKTI
olin     häirinnyt         
olit     häirinnyt         
oli      häirinnyt         
olimme   häirinneet        
olitte   häirinneet        
olivat   häirinneet        

PASSIIVI
oli      häiritty          
</pre></td>
								<td>&nbsp;&nbsp;&nbsp;</td>
								<td><pre>  KIELTOMUOTO
  en        häiritse
  et        häiritse
  ei        häiritse
  emme      häiritse
  ette      häiritse
  eivät     häiritse


  ei        häiritä

   
  en        häirinnyt
  et        häirinnyt
  ei        häirinnyt
  emme      häirinneet
  ette      häirinneet
  eivät     häirinneet


  ei        häiritty


  en    ole häirinnyt
  et    ole häirinnyt
  ei    ole häirinnyt
  emme  ole häirinneet
  ette  ole häirinneet
  eivät ole häirinneet


  ei    ole häiritty


  en    ollut  häirinnyt
  et    ollut  häirinnyt
  ei    ollut  häirinnyt
  emme  olleet häirinneet
  ette  olleet häirinneet
  eivät olleet häirinneet


  ei    ollut  häiritty
</pre></td>
							</tr>
						</table>
						<table cellspacing="0" cellpadding="0" border="0">
							<tr>
								<td colspan="2" style="padding-bottom:10px;"><strong>Aktiivin konditionaali</strong></td>
							</tr>
							<tr>
								<td><pre>PREESENS
minä     häiritsisin       
sinä     häiritsisit       
hän      häiritsisi        
me       häiritsisimme     
te       häiritsisitte     
he       häiritsisivät     

PASSIIVI
         häirittäisiin     

PERFEKTI
olisin   häirinnyt         
olisit   häirinnyt         
olisi    häirinnyt         
olisimme häirinneet        
olisitte häirinneet        
olisivat häirinneet        

PASSIIVI
olisi    häiritty          
</pre></td>
								<td>&nbsp;&nbsp;&nbsp;</td>
								<td><pre> 
  en        häiritsisi
  et        häiritsisi
  ei        häiritsisi
  emme      häiritsisi
  ette      häiritsisi
  eivät     häiritsisi


  ei        häirittäisi 


  en    olisi  häirinnyt
  et    olisi  häirinnyt
  ei    olisi  häirinnyt
  emme  olisi  häirinneet
  ette  olisi  häirinneet
  eivät olisi  häirinneet


  ei    olisi  häiritty
</pre></td>
							</tr>
						</table>
						<table cellspacing="0" cellpadding="0" border="0">
							<tr>
								<td colspan="2" style="padding-bottom:10px;"><strong>Aktiivin potentiaali</strong></td>
							</tr>
							<tr>
								<td><pre>PREESENS
minä     häirinnen         
sinä     häirinnet         
hän      häirinnee         
me       häirinnemme       
te       häirinnette       
he       häirinnevät       

PASSIIVI
         häirittäneen      

PERFEKTI
lienen   häirinnyt         
lienet   häirinnyt         
lienee   häirinnyt         
lienemme häirinneet        
lienette häirinneet        
lienevät häirinneet        

PASSIIVI
lienee   häiritty          
</pre></td>
								<td>&nbsp;&nbsp;&nbsp;</td>
								<td><pre> 
  en        häirinne
  et        häirinne
  ei        häirinne
  emme      häirinne
  ette      häirinne
  eivät     häirinne


  ei        häirittäne


  en    liene  häirinnyt
  et    liene  häirinnyt
  ei    liene  häirinnyt
  emme  liene  häirinneet
  ette  liene  häirinneet
  eivät liene  häirinneet


  ei    liene  häiritty
</pre></td>
							</tr>
						</table>
						<table cellspacing="0" cellpadding="0" border="0">
							<tr>
								<td colspan="2" style="padding-bottom:10px;"><strong>Aktiivin imperatiivi</strong></td>
							</tr>
							<tr>
								<td><pre>PREESENS

(sinä)   häiritse          
(hän)    häiritköön        
(me)     häiritkäämme      
(te)     häiritkää         
(he)     häiritkööt        

PASSIIVI
         häirittäköön      

PERFEKTI

ole      häirinnyt         
olkoon   häirinnyt         
olkaamme häirinneet        
olkaa    häirinneet        
olkoot   häirinneet        

PASSIIVI
olkoon   häiritty          
</pre></td>
								<td>&nbsp;&nbsp;&nbsp;</td>
								<td><pre> 

  älä       häiritse
  älköön    häiritkö
  älkäämme  häiritkö
  älkää     häiritkö
  älkööt    häiritkö


  älköön    häirittäkö



  älä      ole  häirinnyt
  älköön   olko häirinnyt
  älkäämme olko häirinneet
  älkää    olko häirinneet
  älkööt   olko häirinneet


  älköön   olko häiritty
</pre></td>
							</tr>
						</table>
						<table cellspacing="0" cellpadding="0" border="0">
							<tr>
								<td colspan="2" style="padding-bottom:10px;"><strong>Verbin nominaalimuodot</strong></td>
							</tr>
							<tr>
								<td><pre>I INFINITIIVI              
Lyhyempi muoto:            
         häiritä           

Pitempi muoto:             
         häiritäkseni      
         häiritäksesi
         häiritäkseen
         häiritäksemme
         häiritäksenne
         häiritäkseen

III  INFINITIIVI           
inessiivi    häiritsemässä 
elatiivi     häiritsemästä 
illatiivi    häiritsemään  
adessiivi    häiritsemällä
abessiivi    häiritsemättä 
instruktiivi häiritsemän   
                           
Passiivi
instruktiivi häirittämän   
                           
                           
</pre></td>
								<td>&nbsp;&nbsp;&nbsp;</td>
								<td><pre>  II INFINITIIVI
  inessiivi     häiritessä
  instruktiivi  häiriten

  Passiivi
  inessiivi     häirittäessä






  IV INFINITIIVI
  nominatiivi   häiritseminen
  partitiivi    häiritsemistä
       

  I PARTISIIPPI 
  aktiivi       häiritsevä
  passiivi      häirittävä

  II PARTISIIPPI 
  aktiivi       häirinnyt
  passiivi      häiritty
</pre></td>
							</tr>
						</table>

					</div>
				</td>
			</tr></table>		</div>
		<div id="footer"><a href="http://www.oph.fi/"><img src="i/oph_logo_ymmarrasuomea.gif" width="157" height="35" alt="OPH" /></a></div>
	</div>
</body>
</html>
